【裁判字號】    95,訴,197
【裁判日期】    950428
【裁判案由】    毒品危害防制條例
【裁判全文】
臺灣基隆地方法院刑事判決               95年度訴字第197號
公  訴  人  臺灣基隆地方法院檢察署檢察官
被      告  乙○○
上列被告因毒品危害防制條例案件，經檢察官提起公訴（94年度
毒偵字第442 號），及移送併辦（95年度毒偵字第776 號），被
告為有罪之陳述，本院合議庭裁定由受命法官獨任進行審判，經
改依簡式審判程序審理後判決如下：
    主  文
乙○○連續施用第一級毒品，累犯，處有期徒刑玖月。
    事  實
一、乙○○前因施用毒品案件，先後2 次經觀察勒戒後，均認無
    繼續施用毒品之傾向，分別於民國88年6 月11日及同年11月
    11日執行完畢釋放，並由臺灣基隆地方法院檢察署檢察官以
    88年度偵字第2468號、88年度毒偵字第756 號為不起訴處分
    確定；又因施用第一級、第二級毒品案件，經本院裁定送強
    制戒治（業於90年9 月24日執行期滿），並判處有期徒刑1
    年、6 月，應執行有期徒刑1 年4 月，緩刑5 年確定；復因
    施用第一級毒品案件，經本院判處有期徒刑7 月確定，嗣其
    所受緩刑之宣告經撤銷後，接續執行上開2 案件，於92年4
    月3 日假釋出監，93年1 月26日假釋期滿，未經撤銷假釋，
    未執行之刑以已執行論，而視為執行完畢。詎其猶未戒斷毒
    癮，於強制戒治執行完畢後5 年內，復基於施用第一級毒品
    海洛因之概括犯意，95年1 月7 日下午某時起至同年2 月5
    日下午某時止，在基隆市○○區○○路425 巷2 號住處，以
    將第一級毒品海洛因摻水注入注射針筒，再施打入體內之方
    式，平均3 天施用1 次，而連續施用第一級毒品海洛因多次
    。嗣為警於95年1 月8 日下午5 時3 分許，在基隆市○○區
    ○○路130 號前查獲；又於95年2 月5 日下午5 時許，經警
    於基隆市○○○路113 巷口查獲，2 次均經被告同意採尿送
    驗結果，呈嗎啡、可待因之陽性反應，始查悉上情。
二、案經基隆市警察局第一分局移送臺灣基隆地方法院檢察署檢
    察官偵查後起訴及移送併辦。
    理  由
壹、程序事項
    本件被告乙○○所犯者非為死刑、無期徒刑、最輕本刑為3
    年以上有期徒刑之罪或高等法院管轄第一審案件，其於準備
    程序進行中，先就被訴事實為有罪之陳述，經告知其簡式審
    判程序之旨，並聽取公訴人、被告之意見後，本院業已依刑
    事訴訟法第273 條之1 第1 項之規定，裁定由受命法官獨任
    以簡式審判程序進行本案之審理。
貳、實體事項
一、上開事實有下列證據足以證明：
  (一)被告之供述：
    上揭事實，業據被告於本院準備程序及審理中坦承在卷，其
    自白核與下列事證相符，可以採信。
  (二)昭信科技顧問股份有限公司、台灣檢驗科技股份有限公司濫
    用藥物尿液檢驗報告各1 紙：
    被告為警查獲後所採集之尿液，經以氣相層析質譜儀分析法
    為確認檢驗後，呈嗎啡、可待因之陽性反應。
  (三)臺灣高等法院被告前案紀錄表1 份：
    被告因施用毒品案件，經執行強制戒治，於90年9 月24日執
    行完畢釋放。
二、論罪科刑之理由：
  (一)按海洛因係毒品危害防制條例第2 條第2 項第1 款所定之第
    一級毒品，被告予以施用，核其所為，係犯毒品危害防制條
    例第10條第1 項之施用第一級毒品罪。又被告因施用而持有
    第一級毒品海洛因，其持有第一級毒品之低度行為應為施用
    第一級毒品之高度行為所吸收，不另論罪。
  (二)被告先後多次施用第一級毒品，時間緊接，且觸犯構成要件
    相同之罪名，顯係基於概括犯意為之，為連續犯，應論以一
    罪，並依法加重其刑。
  (三)公訴人雖僅就被告於94年12月中旬某日下午2 時許及95年1
    月8 日晚間6 時許為警採尿前回溯24小時內某時，施用第一
    級毒品海洛因之行為提起公訴，然未起訴部分與前揭起訴部
    分，有如前述連續犯之裁判上一罪關係，本院依法自得併予
    審理。
  (四)按被告之自白，不得作為有罪判決之唯一證據，仍應調查其
    他必要之證據，以察其是否與事實相符，刑事訴訟法第156
    條第2 項定有明文。公訴人依據被告之自白，認被告於94年
    12月中旬某日下午2 時許，有施用第一級毒品海洛因1 次，
    然除被告於本院自白施用第一級毒品之時間，有上揭驗尿報
    告可佐外，被告自白此部分施用第一級毒品之時間，查無補
    強證據足以為憑，揆諸上開規定，自難以被告之自白，認定
    被告施用毒品之犯行，惟被告此部分之自白，與前開論罪科
    刑部分，公訴人認有連續犯之裁判上一罪關係，爰不另為無
    罪之諭知。
  (五)被告前曾受如事實欄所載有期徒刑之執行完畢，有臺灣高等
    法院被告前案紀錄表在卷可按，其於5 年內，再犯本件有期
    徒刑以上之罪，為累犯，應依法遞加重其刑。
  (六)爰審酌被告犯罪之動機、曾有施用毒品前科仍不思悔改，一
    再施用毒品，惟犯罪後坦承犯行，且所犯施用毒品行為係戕
    害自己身心健康，尚未危及他人等一切情狀，量處如主文所
    示之刑。
三、應適用之法律：
    刑事訴訟法第273 條之1 第1 項、第310 條之2 、第454 條
    第1 項、第299 條第1 項前段，毒品危害防制條例第10條第
    1 項、第23條第2 項，刑法第11條前段、第56條、第47條。
四、對於本件判決如有不服，得自收受送達後10日內，向本院提
    出上訴書狀，上訴於臺灣高等法院。
本案經檢察官甲○○到庭執行職務。
中    華    民    國    95    年    4     月    28    日
                  刑事第二庭法  官  劉桂金
以上正本證明與原本無異。
對於本件判決如有不服，應於收受送達後10日內，向本院提出上
訴書狀，上訴於臺灣高等法院，並按他造當事人之人數附具繕本
。
中    華    民    國    95    年    4     月    28    日
                            書記官  鄧順生
附錄論罪法條：
毒品危害防制條例第10條第1項：
施用第1 級毒品者，處6 月以上5 年以下有期徒刑。


司法院資訊處製作；財團法人民間司法改革基金會備份。
